臺灣高等法院刑事裁定　　　　　　　　　100年度抗字第490號
抗　告　人
即　受刑人　林茂隆
上列受刑人因檢察官聲請定應執行刑案件，不服臺灣板橋地方法
院中華民國100 年3 月31日裁定（100 年度聲字第1098號），提
起抗告，本院裁定如下：
    主  文
抗告駁回。
    理  由
一、裁定意旨略以：受刑人林茂隆因犯毒品危害防制條例、偽證
    等罪，先後經判決確定如附表所示之刑，經審核認檢察官聲
    請定其應執行之刑為正當，爰依刑事訴訟法第477 條第1 項
    、刑法第53條、第51條第5 款裁定受刑人應執行有期徒刑六
    月又十五日等語。
二、抗告意旨略以：按原裁定附表編號1 、2 所示之罪所處之刑
    ，已易科罰金並繳納完畢，而原裁定又依檢察官之聲請將已
    易科罰金執行完畢之附表編號1 、2 所示之罪所處之刑，與
    附表編號3 所示之罪所處之刑，定應執行刑為有期徒刑六月
    又十五日，就附表編號1 、2 所示之罪所處之刑一罪兩罰，
    顯有違誤，懇請鈞院鑒核云云。
三、經查：
  (一)按裁判確定前犯數罪者，併合處罰之，又數罪併罰，有二裁
    判以上者，依刑法第51條之規定，定其應執行之刑，刑法第
    50條、第53條分別定有明文。且被告犯應併合處罰之數罪，
    經法院以判決或裁定定其數罪之應執行刑確定者，該數罪是
    否執行完畢，係以所定之應執行刑全部執行完畢為斷，其在
    定應執行刑之前已先執行之部分，因嗣後與他罪合併定應執
    行刑，由檢察官換發執行指揮書執行應執行刑，其前已執行
    之部分，僅應予扣除，尚不能認為已執行完畢。亦即若僅數
    罪中之一罪所宣告之刑執行完畢，而數罪合併所定應執行之
    刑尚未執行完畢者，該符合數罪併罰之數罪均屬尚未執行完
    畢（最高法院93年度台非字第298 號裁判要旨參照）。
  (二)查抗告人所犯如原裁定附表所示之罪，犯罪時間均在原裁定
    附表編號3 所示之罪判決確定日（即100 年2 月21日）之前
    ，合於數罪併罰要件，自應依刑法第53條規定定其應執行之
    刑。雖抗告人所犯原裁定附表編號1 、2 所示之罪已易科罰
    金執行完畢，惟其所犯如原裁定附表編號3 所示之罪尚未執
    行完畢，有本院被告前案紀錄表在卷可稽，揆諸上揭說明，
    因原裁定附表所示之罪既符合數罪併罰之規定，自應依刑法
    第53條規定定其應執行之刑，且於所定應執行刑執行完畢前
    ，原裁定附表所示之罪所處之刑自不得謂已執行完畢。至已
    經執行部分自不能重複執行，檢察官將來指揮執行應執行刑
    時，將依職權扣除折抵已執行之部分，而無重複執行之虞，
    抗告意旨執此指摘原裁定違誤云云，容有誤解，是原審就抗
    告人所犯如附表所示之罪，依前揭規定定其應執行之刑為有
    期徒刑六月又十五日，核無違誤。又數罪併罰中之一罪，依
    刑法規定得易科罰金者，若因與不得易科之他罪併合處罰結
    果而不得易科罰金時，原可易科部分所處之刑，自亦無庸為
    易科折算標準之記載（司法院大法官會議釋字第144 號解釋
    參照），是依上開說明，本件附表編號1 、2 所示之罪因與
    不得易科之附表編號3 所示之罪併合處罰結果而不得易科罰
    金，自亦無庸為易科罰金之記載，併予敘明。抗告人指摘原
    裁定不當為無理由，應予駁回。
四、據上論結，應依刑事訴訟法第412 條裁定如主文。
中    華    民    國    100    年    5    月    13    日
                  刑事第四庭   審判長法  官  陳筱珮
                                     法  官  陳玉雲
                                     法  官  邱滋杉
以上正本證明與原本無異。
不得再抗告。
                                     書記官  劉貞達
中    華    民    國    100    年    5    月    13    日